# 请教陈版主关于研发费用的有关问题

提问人：sj2005240411 时间：2012-10-16 18:11:34
1 、财政部门拨付给企业开展研发活动的研发经费（属于政府拨款计入营业外收入），企业将这笔资金用于研发活动形成的研发费用，是否可以在计算所得税时加计扣除？ 2 、企业取得来自科技局、政府及相关管理部门，与研发项目有关的奖励补助收入，申报加计扣除时是否应当冲减研发费用？ 3 、企业自行研发达到资本化时点形成了少量的合格产品（也有些企业由于生产工艺的需求需要小批量试制），该产品可以出售， 这时研发支出的产出就包含两部分，一部研发支出产出到产品成本，另一部分产出到无形资产。分录这样做对不对： 借：库存商品 20 无形资产 80 贷：研发支出——资本化支出 100 ，研发支出的产出能否进入产品成本？
此后的无形资产 80 的这部分研发支出可以随着无形资产的摊销150%，但是形成库存商品 20 的这部分研发支出，是否可以在当期直接加计扣除50%的费用？
求详解，最好能附相关批文。谢谢

回答人：chenyiwei
回复 sj2005240411 的帖子
1 、关键是看相关财政性资金在税务上是应税收入、免税收入还是不征税收入，请根据财税[2008]151号、财税[2011]70号等相关规定判断。
如果是不征税收入的，则收到时不计入应纳税所得额，但对应的支出不能税前扣除，包括由此形成的研发支出也不能享受加计扣除，所以对研发项目的补助资金如果被认定为不征税收入，对企业是不利的。
2 、研发过程中试生产形成的可对外销售的产品，应按预计售价冲减研发支出，制造该产品所发生的料工费等成本也计入研发支出。
在报表上，尚未出售的此类试生产产品按照预计可变现净值计量，在资产负债表上列报为“其他流动资产”。

提问人：xxh1974 时间：2012-10-17 10:47:40
回复 chenyiwei 的帖子
陈版主，我比较赞同您的观点，您的处理实际上是和在建工程试生产的处理思路一致，但是引申出来一个我们无法回避的问题，如果研发过程中的产品对外销售了在处理的时候按照收入冲减了研发支出，那么被冲减的这部分研发支出金额是否可以作为以后企业去申报加计扣除以及高企符合等需要。例如
2011 年A企业研发支出借方发生额1000W，研发过程中形成了对外销售的产品售价200W，现在请问： 1 、企业 2011 年是按照1000W申报加计扣除还是按照800W加计扣除 2 、同理企业 2012 年要进行高企符合等资质申报， 2011 年的研发支出数据是按照1000W还是800W呢?

回答人：chenyiwei
这已经不是单纯的会计确认和计量方面的问题，而是税务和高新认定的政策性问题。国家层面的规定中对此似乎没有统一规定，建议了解当地主管部门对此的处理惯例。请各位网友交流一下本地对此问题的处理方法，谢谢！

提问人：会计人员 ABC 时间：2014-02-14 23:39:29
陈老师，为什么按预计收入冲减研发支出并计入“其他流动资产”，有相关规定是吗？

回答人：chenyiwei
可参考：http://bbs.esnai.com/forum.php?mod=redirect&goto=findpost&ptid=4824751&pid=6452221